【裁判字號】    97,訴,138
【裁判日期】    970930
【裁判案由】    強盜等
【裁判全文】
臺灣臺北地方法院刑事判決               97年度訴字第138號
公  訴  人  臺灣臺北地方法院檢察署檢察官
被      告  戊○○
                    樓
                    （現羈押於臺灣臺北看守所）
選任辯護人  施習盛律師
上列被告因強盜案件，經檢察官提起公訴（九十六年度偵字第二
一七０七號、第二四六四二號），本院判決如下：
    主          文
戊○○犯攜帶兇器強盜罪，處有期徒刑拾伍年；又犯攜帶兇器強
盜罪，處有期徒刑拾伍年。應執行有期徒刑貳拾捌年。
其餘被訴加重強盜罪及強盜罪部分均無罪。
    犯  罪  事  實
一、戊○○於民國八十四年間因違反懲治盜匪條例案件，經法院
    判處有期徒刑十五年，經送監執行，於九十五年四月三十日
    假釋出獄，期滿日為一０二年二月十日（尚未執行完畢），
    詎其不知悔改，分別為：
（一）戊○○基於意圖為自己不法所有之犯意，身著黑色風衣，
      手上拿著黑色全罩式安全帽，帶黑色手套，攜帶其所有客
      觀上足以對人之生命、身體、安全構成威脅而具有危險性
      ，可供兇器使用之刀子一把及類似於真槍之手槍一把（因
      未據扣案其有無殺傷力難以認定），於九十六年八月二十
      五日下午六時五十八分許，前往臺北市中山區○○○路○
      段二十巷八號一樓「ＯＧＧＩ—ＳＨＯＰ」服飾店，當時
      店內店長庚○○正在講電話、店員辛○○在打電腦，客人
      壬○○在看衣服，老闆的妹妹申○○之友人寅○○在上洗
      手間，申○○在洗手間外面之茶水間等候，戊○○先假裝
      出言詢問壬○○老闆在不在，壬○○稱要找老闆要問庚○○，庚○○回答店長不在，隨即戊○○就拿出類似於真槍
      之槍枝一把稱：「妳知道這是什麼事」，然後以強暴、脅
      迫之方式將庚○○、壬○○、辛○○三人押到會議室，戊○○隨即命令庚○○等三人面對牆壁站立，此時戊○○發
      現店內尚有申○○、寅○○二人在茶水間，隨即將申○○
      及寅○○押到會議室，戊○○叫申○○及寅○○與庚○○
      、壬○○、辛○○一樣面對牆壁站立，庚○○等五人因為
      害怕不能抗拒，戊○○此時並戴好全罩式安全帽及口罩後
      ，才叫庚○○等五人回身，戊○○叫庚○○等五人看著那
      把槍，以脅迫之語氣稱：「妳們看清楚這是什麼，我的子
      彈已經上膛了，只要妳們好好跟我配合，我就會放過妳們
      ，我只要錢」等語，因當時庚○○等人之皮包都放在店裡
      的其他地方，戊○○就叫庚○○等人去把皮包拿過來，此
      時店裡電話聲響，戊○○就拿著槍押著庚○○接聽電話，
      叫庚○○不要聲張，接著庚○○掛完電話後，因為寅○○
      一直想轉身，戊○○遂將槍枝收起來，拿出刀子一把抵住
      寅○○之脖子，以脅迫之語氣稱：「妳很跩」、「如果亂
      動，要直接刺下去」等語，並出手毆打寅○○一下，隨即
      戊○○就叫庚○○等人把身上的所有財物交出來，庚○○
      等人隨即將如附表一之財物交給戊○○，經戊○○檢查後
      覺得現金不足，戊○○就叫庚○○等人要把信用卡及提款
      卡全部交給他，並且把密碼寫在卡片上，戊○○並稱：「
      不要寫假的密碼，不要以為我不知道，如果妳們寫假的，
      我身上都有你們的身分證，到時候我會叫妳們打電話進去
      客服中心確認這個密碼對不對，如果有騙我，我會把妳們
      的耳朵割下來」等語，庚○○等人隨即把密碼寫在卡片上
      ，戊○○隨即將附表一所示之財物都拿走，戊○○隨即持
      刀命令庚○○五人到老闆的辦公室，並且叫庚○○五人面
      對牆壁，戊○○並叫庚○○將公司的錢交出，庚○○跟戊○○說真的沒有錢，不信你可以搜，戊○○就稱：「要在
      外面等客人，叫庚○○等人在辦公室不要出來」等語，後
      經申○○以身上之行動電話發簡訊向服飾店老闆稱店裡搶
      劫，而經由老闆打電話報警，而警察到時，戊○○業已離
      開現場。
（二）戊○○基於意圖為自己不法所有之犯意，身著深色雨衣，
      頭上戴著黑色全罩式安全帽、黑色手套及口罩，攜帶其所
      有客觀上足以對人之生命、身體、安全構成威脅而具有危
      險性，可供兇器使用之刀子一把及類似於真槍之手槍（是
      否具有殺傷力，因為扣案無法判斷）一把，於九十六年九
      月四日下午三時四十分許在台北市○○區○○街二巷十五
      號前見甲○○獨自一人行走，且欲進入一樓大門時，戊○○隨即以強暴方式用手將朱郁芳手拉住且拉甲○○皮包，
      並持刀頂住甲○○的腰部，要甲○○到地下室去，甲○○
      因為害怕不能抗拒隨同戊○○至地下室，戊○○隨即叫甲○○面對牆壁站好，此時戊○○拿出事先準備好的膠帶將
      甲○○的手、腳綑綁起來，並叫甲○○蹲下，然後搜甲○○的皮包，且持刀頂住甲○○脖子，向甲○○詢問身分證
      字號、姓名、電話，隨即戊○○就問甲○○是不是住這裡
      ，甲○○稱是，戊○○即押著甲○○上樓叫甲○○帶他去
      住的地方，至四樓時，戊○○即取出甲○○的鑰匙，把大
      門打開，當時有甲○○之室友乙○○在其房間內看電視，
      一進大門之後，戊○○先叫甲○○在廚房跪著，並且拿出
      手槍指著甲○○不要出聲音，然後戊○○拿著手槍就跑到
      乙○○的房間並且大叫要乙○○不要動，隨即就撲上來把
      乙○○的眼鏡拿掉，然後把乙○○壓在床上，並且拉乙○○面向牆壁並稱不准動，隨即戊○○就離開乙○○房間，
      把甲○○拉到乙○○房間內，戊○○拿出膠帶把乙○○的
      手、腳綁起來，並且用膠帶把甲○○、乙○○眼睛矇住，
      接著把甲○○、乙○○分別拉到床上，再戊○○強行把乙○○和甲○○的長褲脫下，此時戊○○向甲○○二人稱：
      「要搶劫財物」等語，而甲○○因一直在掙扎，戊○○為
      了讓甲○○不要掙扎，拿出刀子抵住乙○○的脖子，叫甲○○不要再掙扎，否則要先把乙○○殺掉，並稱：「妳們
      小心一點，如果妳們敢亂來的話，我會先強暴你們」等語
      ，接著戊○○用棉被將甲○○、乙○○兩個人蓋住，中間
      戊○○打開電視並且有去上廁所，嗣後甲○○另一室友丁○跟其朋友丙○○一起返回四樓住處時，戊○○聽聞開門
      聲音，隨即從乙○○房間拿著槍出來，叫丁○及丙○○不
      要叫，並且要丁○二人進去乙○○的房間跪著，丁○二人
      進入房間後，戊○○就拿膠帶將丁○及丙○○的手均綑綁
      起來，至使丁○及丙○○二人不能抗拒，隨後戊○○在丁○及丙○○面前操作槍枝，叫她們二人不要輕舉妄動，不
      要尖叫，接著戊○○用膠帶將丁○及丙○○之眼睛貼起來
      ，接著就從甲○○開始一一詢問四人的姓名、身分證字號
      、提款卡號碼及提款卡是哪一家銀行或郵局，在過程中戊○○一直稱說「財去人平安」等語，等詢問到丙○○時，
      戊○○問丙○○有沒有錢，問她包包是哪一個，丙○○回
      答說她包包放的位置時，原本當天下午即在另一房間休息
      之未被戊○○發現之另一房客丑○○起床上廁所，戊○○
      聽到外面沖馬桶聲響，隨即衝到乙○○房間外面，丑○○
      上完廁所一出廁所門，戊○○要丑○○不要亂叫，並用槍
      抵著丑○○要丑○○進去乙○○房間，丑○○因害怕亦不
      敢抗拒，此時由於丑○○大吵大鬧，戊○○怕有人發覺，
      遂離開房間到大門去看是不是有人聽到，之後戊○○又再
      進到房間，然後將甲○○等人如附表二所之財物強盜取走
      ，隨後戊○○離開，嗣後甲○○等人掙脫後報警。
二、案經臺北市政府警察局中山分局及松山分局報請臺灣臺北地
    方法院檢察署檢察官偵查起訴。
    理  由
壹、程序部分
一、被害人庚○○、辛○○、壬○○、寅○○、子○○、癸○○
    、甲○○、乙○○、丁○、丙○○、未○○、巳○○、酉○○、卯○○、辰○、午○○警詢中所為之陳述，屬於被告以
    外之人於審判外之陳述，且無刑事訴訟法第一百五十九條之
    二、第一百五十九條之三所規定例外情形，被告及其辯護人
    均爭執上開警訊筆錄證據能力，依同法第一百五十九條第一
    項，自不得作為證明被告犯罪之證據。
二、臺北市政府警察局中山分局九十六年九月四日現場勘查報告
    一份，為證人即台北市政府警察局中山分局員警陳哲群所製
    作，業據證人陳哲群於本院審理時到庭具結證述屬實（見本
    院九十七年八月一日審理筆錄），是上開現場勘查報告內容
    ，係屬證人於本院審理時所為之證述意見，而被告、辯護人
    等就上開現場勘查報告所載之內容，已有充分對證人行交互
    詰問之機會，對於其權利保障亦無不足，是上開現場勘查報
    告所載內容，自具備證據能力。
三、按現行刑事訴訟法關於「鑑定」之規定，除選任自然人充當
    鑑定人外，另設有囑託機關鑑定制度。依同法第一百九十八
    條、第二百零八條之規定，不論鑑定人或鑑定機關、團體，
    固均應由法院、審判長、受命法官或檢察官視具體個案之需
    要而為選任、囑託，並依第二百零六條之規定，提出言詞或
    書面報告，始符合同法第一百五十九條第一項所定得作為證
    據之「法律有規定」之情形。否則所為之鑑定，仍屬傳聞證
    據。然於司法警察機關調查中之案件，為因應實務上，或因
    量大、或有急迫之現實需求，例行性當然有鑑定之必要者，
    例如毒品之種類與成分、尿液之毒品反應，或者槍彈有無殺
    傷力等鑑定，基於檢察一體原則，得由該管檢察長對於轄區
    內之案件，以事前概括選任鑑定人或囑託鑑定機關、團體之
    方式，俾便轄區內之司法警察官、司法警察對於調查中之此
    類案件，得即時送請先前已選任之鑑定人或囑託之鑑定機關
    、團體實施鑑定，以求時效（法務部九十二年九月一日法檢
    字第○九二○○三五○八三號函參照，刊載於法務部公報第
    三一二期）。此種由檢察機關概括選任鑑定人或概括囑託鑑
    定機關、團體，再轉知司法警察官、司法警察於調查犯罪時
    參考辦理之作為，法無明文禁止，係為因應現行刑事訴訟法
    增訂傳聞法則及其例外規定之實務運作而為。此種由司法警
    察官、司法警察依檢察官所概括選任之鑑定人或囑託鑑定機
    關、團體所為之鑑定結果，與檢察官選任或囑託為鑑定者，
    性質上並無差異，同具有證據能力（最高法院九十六年度臺
    上字第二八六○號判決參照）。經查卷附之內政部警政署刑
    事警察局（下簡稱刑事警察局）九十六年十月十六日刑鑑字
    第０九六０一三八三六五號鑑定書，係警方跟監被告於九十
    六年九月十二日在中山區○○街及同月十九日及同年月十九
    日在台北市○○區○○街一七０巷口待被告抽完煙後所丟棄
    之煙蒂經警員己○○所拾獲後此經員警己○○到庭證述確為
    被告抽煙所丟棄（見本院卷一九十七年三月二十一日審理筆
    錄），與九十六年九月四日下午三時四十分許在台北市○○
    區○○街二巷十五號四樓經警方鑑試人員現場陳哲群採集之
    歹徒所遺留之煙蒂，此經陳哲群及被害人甲○○、乙○○、
    丁○、丙○○、丑○○分別到庭具結證述確為歹徒所抽遺留
    之香煙煙蒂，經警方採集後再送請刑事警察局執行鑑定，而
    刑事警察局就司法警察所採集之被告DNA檢體及上述歹徒所
    留下煙蒂，本於執行鑑驗公務，以分析法鑑驗後所出之書面
    鑑定報告，是臺北市政府警察局中山分局依前開作業流程，
    送請內政部警政署刑事警察局鑑定，該局所出具之鑑定書，
    揆諸前揭說明，自屬「法律規定」得為證據者，應具證據能
    力，合先敘明。
四、又按證人應分別訊問；其未經訊問者，非經許可者，不得在
    場，刑事訴訟法第一百八十四條第一項定有明文，是證人未
    經訊問時，若經許可亦可在場。經查本院在九十七年五月二
    日審理時訊問證人甲○○時，證人乙○○、丁○、丙○○雖
    未經訊問，然被告並未聲請乙○○、丁○、丙○○隔離訊問
    ，是本院許可乙○○、丁○、丙○○在場，揆諸上開意旨並
    無任何不當之處，被告稱甲○○詢問，證人乙○○、丁○、
    丙○○在場證言有疑義，並不足採。
貳、實體部分
甲、有罪部分：
一、訊據被告矢口否認有何前揭攜帶兇器強盜犯行，辯稱：伊並
    未去為上開強盜犯行云云。
二、上開犯罪事實一（一）部分：
（一）業經證人庚○○於本院九十七年六月六日審理時具結證稱
      ：「一開始有一個歹徒進來，他背一個側的背包，一開始
      他問我們店裡的客人說「請問老闆在嗎」，我那時候正在
      跟老闆講電話，我掛完電話一轉身，我就看到那個人，然
      後客人就跟歹徒說「老闆要問這個小姐」，然後我就跟那
      個人說「請問找老闆有什麼事」，結果他就拿出槍來說「
      你知道這是什麼事」，然後叫我轉身，然後客人跟我轉身
      之後，另外一個叫巧如的工讀生正在打電腦，這時候巧如
      也起身，跟我們一起被歹徒押到會議室，歹徒叫我們面對
      牆壁，然後很緊張的問我們說裡面還有沒有人，另外有兩
      個客人是老闆的朋友，一個在洗手間，一個在茶水間，在
      茶水間那個女孩子有看到歹徒，這時候她也被押到會議室
      ，另外上洗手間那位小姐是寅○○，也一起被押到會議室
      ，歹徒叫我們面對牆壁，隔一下下叫我們轉身，這時候歹
      徒已經戴好安全帽及口罩，他就叫我們看著那把槍，說「
      你們看清楚這是什麼，我的子彈已經上膛了，只要你們好
      好跟我配合，我就會放過你們，我只要錢」，因為當時我
      們身上的錢包都放在店裡的其他地方，他就叫我們去把錢
      包拿過來，剛好這時候有人打電話進來，歹徒就拿著槍押
      著我叫我接電話，叫我不要聲張，接著我掛完電話後，他
      就叫我把身上的錢全部拿出來，因為我們當時五個人身上
      的現金不夠，他就叫我們要把信用卡及提款卡全部交給他
      ，要我們把密碼寫在卡片上，然後他說「不要寫假的密碼
      ，不要以為我不知道，如果你們寫假的，我身上都有你們
      的身分證，到時候我會叫你們打電話進去客服中心確認這
      個密碼對不對，如果有騙我，我會把你們的耳朵割下來」
      ，我們就把密碼寫上去，他就把所有的錢包、卡片都拿走
      。他再把我們五個人押到老闆的辦公室，還是叫我們面對
      牆壁，然後他叫我把公司的錢拿出來，但是因為老闆沒有
      留現金在公司裡面，所以我跟他說真的沒有，不信你可以
      搜，這時候他沒有搜裡面，他就說他要在外面等客人，叫
      我們在辦公室不要出來，那時候我們很害怕，其中有一個
      女孩子發簡訊跟我們老闆講說店裡搶劫，然後老闆就打電
      話報警，隔沒有多久警察到了，可是歹徒已經跑掉，這個
      過程大概十九分鐘」「我有看到歹徒，可是當時我很緊張
      ，所以沒有什麼記憶了」、「我感覺是像，但我不敢確定
      ，在這個過程中，老闆的妹妹陳小姐是有看到歹徒的，那
      個女孩子沒有作筆錄。我們當時被押住的是五個人」、「
      歹徒應該一百六十幾而已，因為我一百六十五，我穿上高
      跟鞋，當時歹徒只有到我的耳朵」等語。（見本院卷一九
      十七年六月六日審理筆錄頁十至頁十六）
（二）證人辛○○於本院九十七年六月六日審理時具結證稱：「
      有一個男生穿著全身黑的，戴著安全帽進來，問說「你們
      老闆在哪」，店長庚○○就回答說不在，然後歹徒就拿出
      槍，押著我們進去其中一個辦公室，靠著牆壁，後來又叫
      我們轉頭，叫我們看著那把槍。後來就叫我們把包包裡面
      的錢包給他」、「歹徒侵入店內時，當時店內除了我和店
      長以外、還有老闆的妹妹及客人、客人的朋友」、「歹徒
      身高不高，應該沒有170」等語。（見本院卷一九十七年
      六月六日審理筆錄頁十七至頁十八）。
（三）證人寅○○於本院九十七年六月六日審理時具結證稱：「
      當時因為我去那家店最主要是去借用廁所，因為那家店老
      闆跟我朋友有認識，順便去看看他，因為他不在，我就去
      借廁所，我從廁所一出來，歹徒拿著一把槍指著我們，叫
      我們進去一間辦公室，先叫我們雙手扶在牆上背對著他，
      然後叫我們把所有的皮包拿出來放在桌上，這中間他不斷
      的恐嚇我們叫我們不要叫，他說他有槍，會傷害我們，後
      面又拿出刀子，他拿出刀子就抵在我的脖子上，說我很跩
      ，這中間他打了我一下，還是不斷用刀子抵在我的脖子，
      說如果我有任何掙扎，他要直接刺進去。他叫我們把所有
      東西放到桌上，他就一個一個在那邊檢查，他停了一下，
      叫我們不能亂動，不能做任何的事情，然後他轉身說他要
      去另外一個房間，叫我們不能出去，要不然他要傷害我們
      。因為我們其他的女孩子大家都很害怕，所以大家手都放
      在牆上，沒有人做任何動作。然後他轉身把辦公室的門稍
      微關起來，可能離開了，但因為我們還是很害怕，所以沒
      有做什麼動作，大約過了兩三分鐘，我們覺得沒有聲音了
      ，才開始打電話，其中一位女孩子她有見到他的長相」、
      「戴全罩式安全帽，我看到的時候，歹徒把安全帽前面的
      蓋子已經蓋下來了。穿襯衫、西裝褲。高度不會很高，應
      該一米五、六，因為比我還矮。襯衫跟西裝褲什麼顏色，
      我沒有仔細看，因為我一下就被押進去了」等語。（見本
      院卷一九十七年六月六日審理筆錄頁二二至頁二三）
（四）證人申○○於本院九十七年七月十一日本院審理時具結證
      「當天我去服飾店借廁所，我的朋友先去洗手間，我在門
      外等候，聽到服飾店外面有一個男子詢問老闆在不在，服
      飾店的店長說不在，男子再度問老闆在不在，店長再度跟
      他說老闆不在，這名男子就大喊「全部進去」，我探頭出
      來以為是收貨款的服務員，所以不以為意，直到其他的小
      姐都被押進一個房間之後，歹徒從側面的門發現我，我的
      朋友剛好也從洗手間出來，所以我們就全部被押進房間裡
      去。進到房間之後，歹徒要我們五個小姐全部面對牆壁，
      手扶著牆壁，這時候他才開始戴安全帽，戴完之後命令我
      們轉頭，然後他從黑色手提包裡面拿出一把槍，然後他對
      著我們說「不准報警，我不會進去的，如果你們敢報警，
      我就跟你們同歸於盡」，然後他就拉了槍枝的保險桿，其
      他的小姐都很害怕，所以大家叫我不要輕舉妄動。接著歹
      徒把槍收起來，拿出一把刀，命令我們交出身上的錢包、
      提款卡、手機，我當天沒有帶錢包，所以我並沒有財物的
      損失。手機在我的口袋裡，所以我偷偷的傳簡訊求救，並
      沒有被歹徒發現。「我有看到歹徒的長相」、「當天看到
      的歹徒就是在庭的被告戊○○」、「確定當天看到的歹徒
      就是在庭的被告戊○○沒有錯，因為我看了他三次」等語
      。（見本院卷一九十七年七月十一日審理筆錄頁三至頁六
      ）
（五）證人壬○○於本院九十七年八月二十二日本院審理時具結
      證：「我當時在買衣服。當時有人持槍進來的時候，當時
      還有裡面的店員及老闆的親戚，因為那時我是背對門口，
      但是該店面只有一個進入的店門口，所以應該是從店門口
      進來，因為我剛好站在他旁邊，所以他一進來就用台語問
      我「老闆在哪裡」，然後我就指向店員，請他問店員，後
      來店員轉頭過來之後，那個進來的人就從包包裡面拿出槍
      來、因為那個人進來的時候頭戴安全帽，安全帽的鏡片沒
      有放下來，所以我有看到他戴眼鏡，我也看到他的臉，我
      就知道他是男生，歹徒身高不會很高，大概165左右。是
      包括安全帽，他當時是先把槍拿出來，把我們帶到另一個
      房間的時候有拿出一把長長的刀子，就是類似在殺鳳梨的
      那種刀子，歹徒走路走路讓人覺得沒有很靈敏，當時看到
      歹徒槍我就嚇到了，我就跟著一起去房間，因為他有槍，
      所以我們大家都乖乖的聽他的話，歹徒將我們全部帶到房
      間以後，有一個小姐態度不是很好，歹徒很生氣就先拿出
      刀子說如果你再反抗的話，我就把你的耳朵剁下來，歹徒
      他亮出水果刀之後就一直拿在手上，歹徒叫我們把錢包、
      手機都拿出來，然後就叫我們把自己的身分證名字寫在卡
      片後面，錢包都要丟給歹徒「在庭被告的身材跟當天的歹
      徒身材跟身高蠻類似的」等語。（見本院卷一九十七年七
      月十一日審理筆錄頁二至頁十五）
（六）綜上所述，犯罪事實一（二），經證人申○○當庭非常肯
      定指認被告即為當天之歹徒，且其餘證人庚○○、辛○○
      、寅○○、壬○○描述之歹徒身高、外型亦與被告大致相
      符，是被告辯稱伊並無強盜之犯行云云，顯係事後卸責之
      詞，不足採取，此部分事證明確，被告犯行堪以認定。
三、上開犯罪事實一（二）部分：
（一）業據證人甲○○於本院審理時具結證稱：「當天下午我要
      出去應徵工作面試，當走到一樓時，就看到一個人穿藍色
      雨衣、戴黑色安全帽、戴口罩（顏色我忘記了），他就突
      然過來把我手拉住，就拉我皮包，用刀頂著我的腰部，要
      我跟他去地下室，我還說地下室沒有燈很暗，我很害怕，
      我還請他開燈。那時他把我挾持住，叫我面對牆壁，他拿
      膠帶把我的手跟腳綑綁，然後叫我蹲著，然後搜我的皮包
      ，用刀頂著我的脖子，跟我要身分證字號、姓名、電話，
      因為他想要用我的身分去用電話銀行轉帳，因為我的皮包
      才帶五百元，後來他就問我是不是住這裡，本來他是想要
      我打電話勒索我父母跟我父母要錢，後來知道我住這裡，
      叫我帶他去我住的地方，拿我的鑰匙，就把門打開，那時
      候只有乙○○在房間，因為我們的環境很單純，裡面的房
      門都沒有關，一進大門之後，他先叫我在廚房跪著，用槍
      指著我叫我不要出聲音，然後他就跑到乙○○的房間去挾
      持，因為我被綁著在廚房，嘴巴也用膠布貼著，所以後來
      的情形我就不清楚。然後我聽到有女生大叫一聲，他把我
      拉到乙○○的房間，我看到他已經乙○○的手腳綁起來，
      先把我拉到床上，然後把乙○○也拉到床上，叫我跟乙○○把長褲脫掉，他還說「你們小心一點，如果你們敢亂來
      的話，我會先強暴你們」，接著把我們兩個人用棉被蓋著
      ，然後就開電視、喝水，然後有去上廁所，後來我聽到開
      大門的聲音，然後丁○就進來，歹徒應該在門口等著丁○
      ，然後歹徒接下來就挾持住丁○跟她同學，我有聽到丁○
      跟她同學與歹徒爭執拉扯的聲音，然後我就聽到歹徒把丁○跟她同學拉到房間，叫她們安靜一點不要出聲音，後來
      我聞到有菸味，當時我眼睛看不到東西。大概過了一段時
      間，其間歹徒有問我為什麼我的房間門沒有關，然後我就
      回答說我以為這邊的環境很單純，所以沒有關（時間什麼
      時候我忘記了）。過了一段時間，另外一個室友小詹在午
      睡，她習慣性有鎖門，她出來上廁所，因為我們那邊的房
      間是隔成雅房，歹徒聽到沖馬桶的聲音就衝出去我們房間
      ，我聽到小詹的大叫聲，歹徒好像也被嚇到，後來我在棉
      被裡面聽到大門喀擦一聲，後來我有聽到房門被打開，就
      聽到其他的女生說趕快把我們的膠帶撕開，然後我的膠帶
      就被撕開了，然後我們就趕快找重東西頂住門口，接下來
      趕快找手機打電話報警，怕歹徒有鑰匙又跑回來」、「歹
      徒大概比我高一些，大概166、167」、「警察在住處採證
      到杯子還有煙蒂，是在乙○○的房間的桌子上面，煙蒂放
      在杯子裡面」等語（見本院卷一九十七年五月二日審理筆
      頁三至頁八）。
（二）證人乙○○於本院九十七年五月二日審理時具結證稱：「
      當天下午甲○○要應徵工作，我記得她告訴我說她面試的
      時間是下午四點，所以她大約三點多左右出門，當時我在
      我自己的房間內看電視，當時我正在看電視播的韓劇，時
      間是下午三點到四點，當時甲○○出門了，我以為屋內只
      剩下我一個人，因為我們的環境跟室友都很單純，所以我
      自己房間內的時候不會鎖房門，因為我們的大門都會鎖好
      。當時我正坐在自己的床上看電視的時候，我聽到有人開
      大門的聲音，我以為是甲○○忘了東西回來拿，所以我就
      不以為意繼續看電視，當時我也沒有出去外面看是不是甲○○，正當我很專心看的時候，我看到有一個歹徒拿一把
      槍衝進我房間，然後就大叫要我不要動，然後就撲過來把
      我的眼鏡拿掉，然後把我壓在床上，歹徒說他們有兩個人
      ，叫我不要亂來，當時我很害怕，所以我也慌了手腳，他
      把我拉面向牆壁，不讓我看到歹徒的樣子，他說如果我敢
      看到他的樣子會先殺掉我，歹徒進來我房間時是頭戴著全
      罩式安全帽，穿一件式深藍色雨衣，我看到他穿深色西裝
      褲還有深色的皮鞋，歹徒把我拉面向牆壁叫我不准動之後
      就離開我房間，把甲○○拉到我房間來，然後他就拿出預
      備好的膠帶把我的手腳綁起來，然後也用膠帶把我眼睛矇
      住，然後他就表明他要搶劫財物，當時我心裡很慌亂，我
      也聽到甲○○一直在掙扎，歹徒為了讓甲○○不要掙扎，
      把我控制住之後，拿刀抵住我的脖子，叫甲○○不要再掙
      扎，否則要先把我殺掉，之後他強行把我和甲○○的褲子
      都脫下來，然後他還一直盤問我們屋子的室內狀況、住了
      多少人，他當時一直喝令我們不准掙扎、尖叫，否則要殺
      掉我們，而且刀子一直抵在我的脖子這邊。當時因為甲○○一直不斷掙扎，所以我只好回答歹徒的問題，告訴他這
      裡住了多少人，歹徒表明他要一直待到所有的人都回來搶
      到大家的財物才離開。因為當時我很害怕，所以我主動告
      訴他我的財物放在我的皮包裡面，請他拿了趕快離開，但
      是他拿了之後並沒有離開，之後過了蠻久的一段時間，我
      聽到大門開門的聲音，然後我就聽到丁○及丙○○也被歹
      徒挾持住，也到我的房間。歹徒把丁○及丙○○的財物拿
      走，並且拿走我的提款卡、身分證、駕照、皮包裡面的現
      金八千三百元，並且跟我核對我的身分資料，同時問我們
      的提款卡密碼及銀行的帳戶資料，同時他告訴我們如果我
      們講的資料是假的，就要先將我殺掉，好讓其他人不敢再
      說假的資料，正當他在逼問我的身分證資料及提款卡密碼
      的時候，我聽到歹徒突然走出房間的聲音，然後聽到詹小
      姐大喊「不要殺我」，我也聽到詹小姐跟歹徒扭打的聲音
      ，之後我有聽到詹小姐被歹徒拖到我的房間摔在地上，詹
      小姐還是不斷大喊、掙扎。我就聽到歹徒離開房間到大門
      去看是不是有人聽到，之後又進到我的房間，然後我就聽
      到包包拉鍊、收東西的聲音，然後就聽到歹徒離開我的房
      間，聽到大門被關上的聲音。因為當時不確定歹徒是否真
      的離開，所以我們大概過了五到十分鐘左右，我聽到丁○
      問我房門是否可以反鎖，我回答可以，接著我就聽到丁○
      及丙○○把我的房門關起來，然後把我的書桌推過去頂到
      房門，因為她們的腳沒有被歹徒綁住，加上詹小姐沒有被
      歹徒綁住手腳，所以她們就幫我們鬆綁，我們就各自拿自
      己的手機報警、聯絡朋友」、「警察蒐證有煙蒂、水瓶及
      廁所的毛巾」、「因為當時我們被挾持的時候，歹徒曾經
      問我是否能夠抽煙，我回答說可以，所以我後來有聞到煙
      味，歹徒也問我桌上的水可不可以喝，我也說可以，他還
      問我電視能不能看，我說可以，然後我就聽到歹徒將電視
      轉到新聞台」、「我桌上有一個IKEA的玻璃杯，同時還有
      一個在便利商店買的粉紅色水壺（即我剛才說的水瓶），
      所以我後來看到的是煙蒂在IKEA的玻璃杯裡面，所以警察
      蒐證的是煙蒂跟玻璃杯，水壺因為警察當時研判並沒有喝
      的痕跡，所以警察沒有採證」等語。（見本院卷一九十七
      年五月二日審理筆錄頁十三至頁十五）
（三）證人丁○於本院九十七年五月二日審理時具結證稱：「當
      天我跟我的朋友丙○○一起返回四樓住處，用鑰匙開門，
      進到室內後也沒有異狀，我看到廚房的門是關起來的，但
      是平常廚房的門都不會關，我跟丙○○有交談，我說廚房
      的門怎麼關著的，接著我轉身面對乙○○的房間，門也是
      關著的，但是這時候門就漸漸打開，有一位頭戴安全帽、
      身穿白色襯衫打領帶，深色長褲的男子拿著槍，叫我和丙○○不要叫，叫我們進去乙○○的房間跪著，然後我們就
      跪下，我一進門就看到床上有兩雙腳被膠帶綁住，是背部
      朝上，用棉被蓋住，接著他就拿膠帶把我跟丙○○的手綁
      捆在身體後面，然後叫我們看他，他就在我們面前操作槍
      枝，叫我們不要輕舉妄動，不要尖叫。接著他叫我們把眼
      睛閉上，然後把我們的眼睛用同樣的膠帶貼起來，他把我
      們綁好之後，就從甲○○開始，接著是乙○○，然後丙○○，然後我這個順序，一一問我們的姓名跟身分證字號、
      問提款卡號碼並問提款卡是哪一家銀行或郵局，在過程中
      也一邊警告我們說財去人平安，他問到丙○○時，他問丙○○有沒有錢，問她包包是哪一個，丙○○回答說她包包
      放在後面黑色的，這時候我就聽到一陣騷動，歹徒衝到乙○○房間外面，然後接著聽到詹小姐的尖叫聲，聲音很大
      ，持續很久，接著詹小姐就被丟進我們附近，因為眼睛跟
      手都被綁起來，但是感覺詹小姐被丟進來到我們附近，我
      們彼此沒有講話，大家沈默了一陣子，接著我試圖要把我
      手上的膠帶扯掉，我想靠近丙○○附近，因為我想這樣說
      不定可以拆開彼此的膠帶，但是丙○○小聲叫我不要動，
      所以我就沒有動。接著我聽到詹小姐跟丙○○小聲的對話
      ，然後詹小姐就把丙○○眼睛的膠帶撕開，丙○○自己把
      手的膠帶掙脫，詹小姐跟丙○○小聲商量好之後就衝去把
      乙○○房門關起來，並用桌子頂住門，我忘記是誰幫我把
      眼睛的膠帶撕開，也幫我把手上膠帶拆開。然後我就趕快
      叫詹小姐也把在床上的乙○○跟甲○○的膠帶拆開，當時
      我看到乙○○跟甲○○下半身都只有穿內褲，我們就趕快
      報警」、「大約175以下，是包含安全帽」、「警察到達
      後問我們事情發生的經過，我們就一起回答到一半的時候
      ，忘記是乙○○還是甲○○提到歹徒有抽煙，警察就說真
      的嗎，就說有沒有留煙蒂，就去乙○○房間找，然後就找
      到一個杯子裡面有煙蒂及煙灰。有鑑識小組專門取樣的人
      員來，除了取了煙蒂之外，還到廁所、洗手台、馬桶附近
      、門上、廚房、水杯、水壺這些地方都有取樣」等語。（
      見本院卷一九十七年五月二日審理筆錄頁二十至頁二十二
      ）
（四）證人丙○○於本院九十七年五月二日審理時具結證稱：「
      那天我是陪丁○回到丁○的租屋，我們開大門進去，一進
      去沒有什麼不同，可是我們發現廚房的門是關上的，所以
      我跟丁○在客廳換鞋子時有交談幾句話，然後沒幾秒，乙○○的房門就慢慢打開，就有一個戴安全帽的男子就拿槍
      指著我們，叫我們不可以講話，並叫我們進去乙○○的房
      間，背對歹徒跪著，他拿一個很像刀子的東西從我們背後
      刺我們要我們不准講話，然後拿膠帶把我們的手綑綁起來
      ，還矇住我們的眼睛，還沒矇住我們眼睛之前有拿槍在我
      們面前要威脅我們的樣子。我們眼睛被矇住之後，歹徒就
      問我們的名字、提款卡裡面有多少錢，在這之中好像也有
      問甲○○有關提款卡的事情，而且有一直威脅我們不能騙
      他，不然要找我們任何一個人開刀。他問完我們話之後，
      我有聞到煙味，過沒多久就聽到另一個室友小詹上廁所的
      聲音，歹徒就開門出去在客廳，好像小詹大叫，好像與歹
      徒有拉扯，歹徒把小詹摔到我們所在的房間裡面，過沒多
      久又聽到大門關上的聲音，這時候小詹就幫我把眼睛的膠
      帶拿下，我就問小詹歹徒是不是走了，小詹就幫我把手的
      膠帶也拆下來，我們兩個就立刻站起來把門鎖起來，然後
      拿桌子頂住門，然後就打電話報警」、「比我高一點，大
      概170左右」、「是有戴安全帽的」「我當時有在場，當
      時警察有詢問我們當時歹徒在房間內有沒有做什麼事情，
      我們跟警察說有聞到煙味，然後警察就在房間內找到一個
      杯子，裡面有煙蒂」等語。（見本院卷一九十七年五月二
      日審理筆錄頁二十五至頁二十七）
（五）證人丑○○於本院九十七年六月六日審理時具結證稱：「
      「當天下午我在房間休息，我鎖著門，我起床上廁所，因
      為我們住的是雅房，廁所是在外面，我上完廁所一出廁所
      門就看到歹徒在我前面，然後歹徒叫我不要亂叫，叫我進
      去另外一間房間，然後我大叫，一直叫，他就用槍抵著我
      叫我進去那間房間，我就進去那間房間，他過一陣子就趕
      快收拾東西走了，我們覺得他走了之後我們就趕快報警」
      、「因為他開著電視，我看到旁邊一個杯子，有抽菸，有
      煙蒂，然後警察來了，我就拿煙蒂給警察。我看到床上躺
      著兩個室友，旁邊蹲著另一個室友，另外還有一個是她的
      朋友，而且床上躺著兩個室友，她們都只有穿著內褲」、
     「大概170左右有無包含安全帽」等語。（見本院卷一九十
      七年六月六日審理筆錄頁四至頁五）
（六）再刑事警察局九十六年十月十六日刑鑑字第０九六０一三
      八三六五號鑑定書，係警方跟監被告於九十六年九月十二
      日在中山區○○街及同月十九日及同年月十九日在台北市
      中山區○○街一七０巷口待被告抽完煙後所丟棄之煙蒂經
      警員己○○所拾獲後此經員警己○○到庭證述確為被告抽
      煙所丟棄（見本院卷一九十七年三月二十一日審理筆錄）
      ，與九十六年九月四日下午三時四十分許在台北市○○區
      ○○街二巷十五號四樓經警方鑑試人員現場陳哲群採集之
      歹徒所遺留之煙蒂，此經陳哲群及被害人甲○○、郭姿文
      、丁○、丙○○、丑○○分別到庭具結證述確為歹徒所抽
      遺留之香煙煙蒂，經警方採集後再送請刑事警察局執行鑑
      定，刑事警察局鑑定結果為：「下列案件證物DNA-STR型
      別相同，研判來自同一人：(1)臺北市政府警察局中山分局
      96年9月5日送檢編號1煙蒂(2)臺北市警察局中山分局96年9
      月12日送檢編號01-2煙蒂（採自中山區○○街）(3)96年9
      月19日送檢編號01煙蒂（採自中山區○○街170巷口），
      此有上開鑑定書在卷可稽（見九十六年度偵字二一七０七
      號卷頁三三），顯見上開犯罪事實一（一）現場歹徒留下
      煙蒂之DNA與被告DNA相符，確為同一人。
（七）綜上所述，犯罪事實一（一）現場歹徒留下煙蒂之DNA與
      被告DNA相符，且證人甲○○、乙○○、丁○、丙○○、
      丑○○所描述之歹徒身高、外型亦與被告大致相符，是被
      告辯稱伊並無強盜之犯行云云，顯係事後卸責之詞，不足
      採取，此部分事證明確，被告犯行堪以認定。
四、核被告戊○○所為，上開犯罪事實一（一）部分分別係犯四
    次刑法第三百三十條第一項之攜帶兇器強盜即遂罪及一次第
    三百三十條第二項、第一項攜帶凶器強盜未遂罪，上開犯罪
    事實一（二）部分分別係犯二次刑法第三百三十條第一項之
    攜帶兇器強盜即遂罪及三次第三百三十條第二項、第一項攜
    帶凶器強盜未遂罪。而犯罪事實一（一）被害人申○○及一
    （二）被害人丑○○部分雖未據起訴，仍與本案有罪部分有
    裁判上一罪關係，本院應併予審酌。又上開犯罪事實一（一
    ）部分係一強盜行為而分別犯四次攜帶兇器強盜即遂罪及一
    次攜帶兇器強盜未遂罪，上開犯罪事實一（二）部分亦係一
    強盜行為而分別犯二次攜帶兇器強盜即遂罪及三次攜帶兇器
    強盜未遂罪，均為想像競合犯，均應從一重攜帶兇器強盜即
    遂罪。爰審酌被告犯罪有強盜前科尚在假釋中，此有被告全
    國前案紀錄表在卷可稽；惟其不思正值青年，應以正途獲取
    財物，竟持刀強盜財物，危害他人之生命、財產安全及社會
    治安甚鉅，造成被害人莫大恐懼及創傷惡性非輕，且犯後矢
    口否認犯罪，毫無悔意，態度不佳以及犯罪動機、手段、教
    育程度等一切情狀，分別量處如主文所示之刑，並定其應執
    行刑。又被告作案之之刀子、類似真槍之手槍一支、口罩、
    安全帽均未扣案，是不另為沒收之諭知。
乙、無罪部分：
一、公訴意旨略以：（一）被告戊○○於九十六年八月三十日下
    午五時四十五分許至同日下午六時二十分許之間，在臺北市
    ○區○○街九四巷三弄二六號四樓，持客觀上足供兇器使用
    之水果刀一支 (未扣案），頭載黑色半罩式安全帽，身著淺
    白色上衣、黑色西裝褲及打領帶，尾隨子○○至上址，再以
    該水果刀令子○○交出財物之脅迫方式，至使子○○不能抗
    ，而取子○○身上之財物，復以上揭水果刀與不明槍枝 (未
    扣案)強押子○○之女癸○○進入屋內之強暴式，至癸○○
    不能抗拒，但未取得癸○○之財物，因認被告涉犯攜帶兇器
    加重強盜既遂及攜帶兇器加重強盜未遂罪嫌。（二）被告戊○○於九十六年九月二日下午八時許在臺北市○○區○○路
    二段四００號三商美福家具股份有限公司，頭戴全罩式銀灰
    色反光式安全帽，口戴口罩，身著灰色上衣及黑色長褲，手
    持塑膠槍枝一支（未扣案），進入上址後，喝令未○○、巳
    ○○、酉○○、卯○○、辰○、午○○交出身上之皮夾，以
    此脅迫方式，至未○○等人不能抗拒，而取未○○、巳○○
    、酉○○、卯○○、辰○所有之財物，但未取得午○○任何
    財物，因認被告涉犯強盜既遂及強盜未遂罪嫌。
二、按犯罪事實應依證據認定之，無證據不得認定犯罪事實；又
    不能證明被告犯罪者，應諭知無罪之判決，刑事訴訟法第一
    百五十四條第二項、第三百零一條第一項分別定有明文。又
    事實之認定，應憑證據，如未能發現相當證據，或證據不足
    以證明，自不能以推測或擬制之方法，為裁判基礎（最高法
    院四十年台上字第八六號判例參照）；且認定犯罪事實所憑
    之證據，雖不以直接證據為限，間接證據亦包括在內，然而
    無論直接證據或間接證據，其為訴訟上之證明，須於通常一
    般之人均不致有所懷疑，而得確信其為真實之程度者，始得
    據為有罪之認定，倘其證明尚未達到此一程度，而有合理之
    懷疑存在而無從使事實審法院得有罪之確信時，即應由法院
    為諭知被告無罪之判決（最高法院七十六年台上字第四九八
    六號判例參照），即檢察官於訴訟上所負之舉證責任，必須
    說服法院至確信、無合理的懷疑其主張可能為不實的程度，
    始盡舉證責任，如經檢察官之舉證，法院對犯罪要件之該當
    仍有合理之存疑時，法院即應宣判被告無罪。
三、公訴人認被告涉有前開犯行，無非以被害人子○○、癸○○
    、巳○○、午○○、辰○、酉○○、卯○○、未○○於警訊
    之陳述，並有搜索、扣押筆錄 (含目錄表)影本一份、子○○臺北市政府警察局中山分局大直派出所受理刑事案件報案
    三聯單影本一張等資為論據。訊據被告否認有何加重強盜犯
    行，辯稱：伊並未為上開強盜犯行等語。
四、被告乙一（一）部分：
（一）經查證人子○○於本院審理時證稱歹徒當天戴著全罩式安
      全帽看不到臉，很模糊等語。（見本院卷一九十七年七月
      十一日審理筆錄頁十七至十八），證人癸○○於本院審理
      證稱：伊當時只有看到歹徒脖子往上一點點，然後就沒有
      再看到了，並有看到歹徒臉等語。（見本院卷一九十七年
      七月十一日審理筆錄頁二七至二九），是上開證人子○○
      、癸○○均證稱未看見歹徒的臉，是被告是否犯有此部分
      強到犯行顯有疑義。
（二）再本院勘驗九十六年八月三十日在大直街九四巷三弄二六
      號四樓所發生強盜案的監視錄影帶，勘驗結果：「共有四
      個檔案，包括三弄一號、三弄二號、三弄三號、三弄四號
      。其中三弄一號及三弄二號的監視器與本案無關。另一個
      是三弄三號的監視器。在16：30：14時看到有一個騎機車
      戴安全帽、穿白襯衫、打領帶、深色長褲的人（身材中等
      ）將車停在兩台汽車中間，到16：30：35時有一個女子走
      過來，上開戴安全帽那位男子將車停好後就步行跟在女子
      後面，頭上還是戴著安全帽，走路有長短腳的樣子，右腳
      有拖行的樣子，有帶一個背包，與96偵21707號卷第47頁
      下方到48頁的照片相符。在三弄四號監視器上面，該名女
      子在16：30：15時從畫面經過」。（見本院卷二九十七年
      八月二十二審理筆錄頁三三至頁三四）及勘驗臺北市政府
      警察局中山分局九十七年七月三十日函提供的復興北路福
      客多提款機監視器，勘驗結果：「九十六年八月三十日晚
      上七點二十五分：有位男子戴全罩式安全帽、戴手套、穿
      深色外套及深色長褲，將卡片放入提款機，後來提款機吐
      出鈔票，該名男子取出鈔票，將鈔票放入口袋，接著就離
      開，上開男子走路看不出異狀」。（見本院卷二九十七年
      八月二十二審理筆錄頁頁三四）是上開監視器畫面均無看
      出畫面中男子樣貌是否即為本案被告，是被告是否犯有此
      部分之強盜犯行，顯然有所疑義。
（三）是從上開證人子○○、癸○○之證詞及監視錄影光碟片均
      無法證明被告有為此部分強盜犯行。
五、被告乙一（二）部分：經查證人未○○、巳○○、酉○○、
    卯○○、午○○於本院審理時均具結證稱：歹徒當日有戴全
    載式安全帽，無法確認歹徒之樣貌等語（分別見本院九十七
    年七月十八日、八月二十二日審理筆錄），是上開證人未○○、巳○○、酉○○、卯○○、午○○均證稱未看見歹徒的
    臉，是被告是否犯有此部分強盜犯行顯有疑義。
六、綜上所述，公訴人所提證據，尚不足以令本院對被告產生其
    確實有罪之確信，是公訴人認被告涉犯加重強盜及強盜等罪
    嫌，尚與事實不符，此外，復查無其他積極證據足資證明被
    告有何公訴人所起訴之犯行，既不能證明被告犯罪，核諸前
    揭說明，自應由本院為被告無罪之諭知。
據上論斷，應依刑事訴訟第二百九十九條第一項前段、第三百零
一條第一項、刑法第三百三十條第一項、第二項、第五十五條、
第五十一條第五款，判決如主文。
本案經檢察官柯木聯到庭執行職務。
中    華    民    國    97    年    9     月    30    日
                  刑事第八庭    審判長法  官  陳德民
                                      法  官  陳芃宇
                                      法  官  楊蕙芬
以上正本證明與原本無異。
如不服本判決，應於判決送達後10日內向本院提出上訴狀（應抄
附繕本）。告訴人或被害人如對於本判決不服者，應具備理由請
求檢察官上訴，其上訴期間之計算係以檢察官收受判決正本之日
期為準。
                                      書記官 黃鈴容
中    華    民    國    97    年    9     月    30    日
中華民國刑法第330條
（加重強盜罪）
犯強盜罪而有第 321 條第 1 項各款情形之一者，處 7 年以上有
期徒刑。
前項之未遂犯罰之。
 附表一
┌────┬──────┬───────────────┐
│ 編號   │   被害人   │   所   得  財  物            │
├────┼──────┼───────────────┤
│ 一     │庚○○      │庚○○所有之零錢包一個、女用皮│
│        │            │夾一個、現金八千元、中國信託商│
│        │            │銀金融卡一張及富邦商銀信用卡一│
│        │            │張                            │
├────┼──────┼───────────────┤
│ 二     │辛○○      │辛○○所有小錢包一個、現金一百│
│        │            │餘元                          │
├────┼──────┼───────────────┤
│ 三     │壬○○      │壬○○所有之女用長夾一個、現金│
│        │            │三千元、身分證一張、汽車駕駛執│
│        │            │照一張、花旗銀行信用卡一張、台│
│        │            │新銀行信用卡一張、郵局金融卡一│
│        │            │張、金融卡一張及行動電話一支  │
├────┼──────┼───────────────┤
│四      │寅○○      │寅○○所有之女用長夾一個、現金│
│        │            │一千元、身分證一張、汽車駕駛執│
│        │            │照一張、行車執照一張、健保卡一│
│        │            │張、匯豐銀行金融卡一張、台新銀│
│        │            │行金融卡、玉山銀行信用卡一張及│
│        │            │行動電話一支                  │
├────┼──────┼───────────────┤
│五      │申○○      │未損失任何財物                │
└────┴──────┴───────────────┘
 附表二
┌────┬──────┬───────────────┐
│ 編號   │   被害人   │   所   得  財  物            │
├────┼──────┼───────────────┤
│ 一     │甲○○      │甲○○所有之現金五百元、聯邦商│
│        │            │銀金融卡一張及密碼            │
├────┼──────┼───────────────┤
│ 二     │乙○○      │乙○○所有現金八千三百元、中華│
│        │            │郵政股份有限公司、玉山商銀、第│
│        │            │一商銀金融卡各一張及密碼各一組│
├────┼──────┼───────────────┤
│ 三     │丁○        │未損失任何財物                │
├────┼──────┼───────────────┤
│四      │丙○○      │未損失任何財物                │
├────┼──────┼───────────────┤
│五      │丑○○      │未損失任何財物                │
└────┴──────┴───────────────┘


司法院資訊處製作；財團法人民間司法改革基金會備份。
